臺灣臺中地方法院民事判決 
                                 110年度豐簡字第60號
原      告  吳金蓮  
訴訟代理人  詹志宏律師
複代理人    邱怡菁  
被      告  劉秀琴  


訴訟代理人  蕭隆泉律師
複代理人    黃之昀律師
上列當事人間請求確認本票債權不存在事件，本院於民國111年1
月26日言詞辯論終結，判決如下：
    主      文
一、確認被告持有如附表所示本票，於超出「本金新臺幣（下同
    ）108萬6,641元，及自民國110年12月1日起至清償日止，按
    週年利率百分之6計算之利息」範圍，對原告之票據債權不
    存在。
二、訴訟費用由被告負擔二分之一，餘由原告負擔。
　　事實及理由
一、原告主張：被告持如附表所示本票（下稱系爭本票），經被
    告取得本院96年度票字第18430號民事裁定為執行名義後，
    有聲請強制執行，經本院97年度執字第2754號執行事件、臺
    北地院97年度執助字第418號執行事件、本院100年度司執字
    第5527號事件受理。惟系爭本票經被告以強制執行方式，①
    於97年間受償新臺幣（下同）9萬5,954元、②於民國100年2
    月13日收取原告臺中商銀存款1,617元、③100年2月23日收取
    原告郵局存款37萬1,028元、④於97年1月至110年11月強制執
    行原告任職於國泰世紀產物保險股份有限公司之薪資，經原
    告陸續清償，依民法第323條規定，沖償費用、利息、本金
    後，目前剩餘「本金108萬6,641元，及自110年12月1日起至
    清償日止，按週年利率百分之6計算之利息」之債務未清償
    ，爰依法提起確認訴訟等語。並聲明：如主文第一項所示。
二、被告則以：對於原告主張之清償金額及系爭本票剩餘「本金
    108萬6,641元，及自民國110年12月1日起至清償日止，按週
    年利率百分之6計算之利息」債權，並不爭執。並聲明：同
    意原告之聲明。
三、本院之判斷：
　　按當事人於言詞辯論時為訴訟標的之認諾者，應本於其認諾
    為該當事人敗訴之判決。民事訴訟法第384 條定有明文。本
    件被告於本院111年1月26日言詞辯論期日，當庭表示：「同
    意原告的聲明，對於原告主張清償金額及剩餘債權，並不爭
    執。」等語（見本院卷第391頁），顯已對原告之請求為認
    諾之表示。則參照前開說明，自應本於被告之認諾判決被告
    敗訴。
四、綜上所述，原告聲明如主文第一項所示，為有理由，應予准
    許。
五、訟費用負擔之依據：民事訴訟法第81條第2款。
中　　華　　民　　國　　111 　年　　2 　　月　18  　　日
                      臺灣臺中地方法院豐原簡易庭
                                  法　官　高士傑
以上正本係照原本作成。
如不服本判決，應於送達後20日內，向本院提出上訴狀並表明上
訴理由，如於本判決宣示後送達前提起上訴者，應於判決送達後
20日內補提上訴理由書（須附繕本）。如委任律師提起上訴者，
應一併繳納上訴審裁判費。
中　　華　　民　　國　　111 　年　　2  　　月　18 　　日
                                  書記官　蔡伸蔚
附表：

編號 發票人 發票日 票面金額（新臺幣） 到期日 本票裁定案號 本票裁定利息起算日 １ 原告  93年6月16日 330萬元 94年12月30日 96年度票字第18430號裁定准予強制執行 94年12月30日